【裁判字號】    91,訴,175
【裁判日期】    920225
【裁判案由】    毒品危害防制條例
【裁判全文】
臺灣嘉義地方法院刑事判決                          九十一年度訴字第一七五號
    公  訴  人  臺灣嘉義地方法院檢察署檢察官
    被      告  乙○○  女  三.
右列被告等因毒品危害防制條例案件，經檢察官提起公訴（九十年度偵字第七三一四
號、九十一年度偵字第一九二五號），本院判決如左：
    主  文
乙○○共同轉讓第二級毒品，未遂，處有期徒刑伍月，如易科罰金，以參佰元折算壹
日。扣案之第二級毒品安非他命柒包（共計毛重參點貳捌公克，淨重壹點捌參公克，
共取零點零捌公克鑑驗，驗餘壹點柒伍公克）、注射針筒貳支、玻璃管貳支、鐵夾壹
支、紫色吸管貳支、橡皮管壹支及吸食器壹組，均沒收銷燬之。
    事  實
一、乙○○與甲○○（另行審結）於民國九十年十月二十六日下午十一時三十分許，
    因接獲丙○○為配合警方辦案，而向其等需索毒品之電話，竟共同基於轉讓毒品
    之犯意，應丙○○之要求，在嘉義市○○○街四號「羅曼地大樓」前，欲由乙○○轉交安非他命一小包（毛重零點三公克）予丙○○，為埋伏之員警當場查獲乙○○所持有之第二級毒品安非他命，並扣有乙○○所持有之第二級毒品安非他命
    一小包（毛重零點三公克，淨重零點零九公克，取零點零一公克鑑驗，驗餘零點
    零八公克）。嗣同日下午十一時五十分許，在其與乙○○在嘉義市○○○街四號
    六樓之一共同租屋處房間內，再查扣有安非他命六小包（毛重二點九七公克，淨
    重一點七四公克，共取零點零七公克鑑驗，驗餘一點六七公克）、注射針筒二支
    、玻璃管二支、鐵夾一支、紫色吸管二支、橡皮管一支及吸食器一組（起訴書僅
    載為吸食工具一批）、電子磅秤一台、空夾鏈分裝袋一五一個。
二、案經嘉義市警察局報請臺灣嘉義地方法院檢察署檢察官偵查起訴。
    理  由
一、訊據被告乙○○於本院審理中坦承：「（問：當天丙○○如何跟你們聯絡？）答
    ：他打我的手機，他說要跟我們買，我說我們沒有，因為之前他有給我們，我就
    不好意思，就拿零點三公克給他（問：電話是何人接的？是你自己拿去給他？）
    答：電話是我接的，我問甲○○可否拿給他，甲○○就叫我拿下去。毒品都是我
    和甲○○一起用的。」（詳見本院卷九十一年六月二十四日訊問筆錄）、「（問
    ：毒品是你和甲○○兩個人的？）答：是的。是我們共同的。（問：是甲○○叫
    妳拿給丙○○，還是妳自己要給他？）答：是我們兩人共同決定要給他一點，那
    是我們兩人的意思。（問：有無跟丙○○拿錢？）答：我想說我們是朋友，就沒
    有談到價格。」（詳見本院卷九十一年二月十一日審判筆錄）等情不諱，核與證
    人丙○○證述之情節相符，復有扣案之安非他命一包可資佐證，該包安非他命經
    送請鑑驗結果，確屬第二級毒品安非他命成分無訛（毛重零點三公克，淨重零點
    零九公克，取零點零一公克鑑驗，驗餘零點零八公克），有內政部警政署刑事警
    察局九十一年七月十日刑鑑字第０九一０一五八八一０號鑑驗通知書一紙附卷可
    考，其共同轉讓第二級毒品安非他命未遂之事證明確，依法應予論科。
二、按安非他命係毒品危害防制條例第二條規定之毒品，被告乙○○竟將安非他命轉
    讓予他人。核其所為，均係犯該條例第八條第四項之轉讓第二級毒品未遂罪。查
    被告乙○○轉讓第二級毒品之犯行，係因丙○○為協助警察辦案而向被告等佯稱
    需要安非他命，由被告依約攜帶安非他命前來，實已著手實施轉讓毒品之行為，
  而應論以未遂犯，依刑法第二十六條前段之規定減輕其刑。至被告於轉讓前持有
    第二級毒品之低度行為，已為轉讓之高度行為吸收，不另論罪。又其持有與轉讓
    第二級毒品未遂之行為，其基本社會事實相同，爰變更公訴人之起訴法條。被告
    乙○○與甲○○間，具有犯意聯絡及行為分擔，為共同正犯。爰審酌被告犯罪之
    動機、目的、手段、所造成危害、所欲轉讓毒品之數量甚微、犯罪後坦認犯行，
    態度尚佳等一切情狀，量處如主文所示之刑，以資懲儆。扣案之安非他命七包（
    共計毛重三點二八公克，淨重一點八三公克，取零點零八公克鑑驗，驗餘壹點七
    五公克，包裝不可分離），係查獲之毒品，又扣案之注射針筒二支、玻璃管二支
    、鐵夾一支、紫色吸管二支、橡皮管一支及吸食器一組，係被告所有專供施用毒
    品之器具之情，業據被告乙○○供陳在卷，上開二項扣案物分別係查獲之毒品及
    專供施用毒品之器具，應依毒品危害防制條例第十八條第一項之規定，沒收銷燬
    之。另扣案之電子磅秤一台、空夾鏈分裝袋一五一個，非違禁物，亦非被告所有
    ，為其所供承在卷，爰均不予宣告沒收，公訴人認應予以沒收，尚有未洽，附予
    敘明。
據上論斷，應依刑事訴訟法第二百九十九條第一項前段、第三百條，毒品危害防制條
例第八條第四項、第十八條第一項，刑法第十一條、第二十八條、第二十六條前段、
第四十一條第一項前段，罰金罰鍰提高標準條例第二條，判決如主文。
本案經檢察官李文和到庭執行職務
中    華    民    國      九十二      年      二      月      二十五    日
                          臺灣嘉義地方法院刑事第一庭
                              審判長法  官  夏  金  郎
                                    法  官  黃  國  益
                                    法  官  陳  俞  婷
右正本證明與原本無異。
如不服本判決，應於判決送達後十日內向本院提出上訴狀( 應附繕本 )。
中    華    民    國      九十二      年      二      月      二十七    日
                                    書記官  李  彩  娥
附錄法條
毒品危害防制條例第八條
轉讓第一級毒品者，處一年以上七年以下有期徒刑，得併科新台幣一百萬
元以下罰金。
轉讓第二級毒品者，處六月以上五年以下有期徒刑，得併科新台幣七十萬
元以下罰金。
轉讓第三級毒品者，處三年以下有期徒刑，得併科新台幣三十萬元以下罰
金。
前三項之未遂犯罰之。


司法院資訊處製作；財團法人民間司法改革基金會備份。
